臺灣高等法院刑事裁定　　　　　　　　　　　　　　九十一年度毒抗字第三九四號
　　抗　告　人
　　即　被　告　甲○○
右列抗告人即被告因違反毒品危害防制條例案件，不服臺灣桃園地方法院九十一年毒
聲字第一六四四號，中華民國九十一年六月十一日第一審裁定（聲請案號：臺灣桃園
地方法院檢察署九十一年度毒偵字第四九九號），提起抗告，本院裁定如左：
    主  文
抗告駁回。
    理  由
一、被告抗告意旨略以：伊並無施用第二級毒品安非他命，民國（下同）九十一年二
    月六日，警方在桃園縣大溪鎮○○路二七三巷五十九弄六十八號章金英（伊之男
    友）家中，查獲之第二級毒品安非他命，為章金英所有，伊經採集之尿液檢驗結
    果確呈陽性反應，可能係因於男友家中時，不慎吸食到男友之二手煙，致檢驗報
    告呈安非他命陽性反應，為此狀請本院將原裁定廢棄，以免冤抑云云。
二、被告雖矢口否認於九十一年二月六日二十一時（不含逮捕後至採尿止）採尿前九
    十六小時內，在某一不詳地點，施用第二級毒品安非他命之犯行，辯稱伊尿液經
    驗有安非他命陽性反應，恐係因伊吸入二手安非他命，致使尿液檢驗呈安非他命
    陽性反應。惟查：
  (一)按「目前衛生機關以『免疫學分析法（TOXI-LAB）』併用『薄層層析法（EMIT）
    』檢驗煙毒尿液，尚不致產生甲基安非他命及嗎啡偽陽性之情事」此有行政院衛
    生署八十六年十二月二十四日衛署藥檢字第八六○七六八七七號函可稽，且按「
    吸入含有甲基安非他命或煙毒品之二手煙，在文獻上雖尚無能否由尿液中檢驗出
    甲基安非他命或煙毒反應之研究報告，然若非長時間與吸毒者直接相向且存心大
    量吸入吸毒者所呼出之煙氣，以二手煙中可能存在之低劑量甲基安非他命或煙毒
    ，應不致在尿液中檢驗出甲基安非他命或煙毒反應」，有法務部調查局第六處（
    八三）發技一字第一九六○號函足稽。又查個人口服投與甲基安非他命後，其尿
    液中能否驗出安非他命陽性反應，與其投與方式、投與量、個人體質、採尿時間
    及檢測儀器之精密度等有關，一般而言，約百分之七十於口服投與後二十四小時
    內自尿中排出，約百分之九十於九十六小時內自尿中排出，從而吸食時間距採集
    尿液時間最長可能不會超過四日，此亦有行政院衛生署藥物食品檢驗局八十一年
    二月八日八一藥檢壹字第一一五六號函可稽。
  (二)本件被告於九十一年二月六日二十一時在桃園縣警察局刑警隊採集之尿液，經送
    桃園縣衛生局檢驗結果，呈安非他命陽性反應，並如前述，而該衛生局之檢驗係
    以『免疫學分析法（TOXI-LAB）』併用『薄層層析法（EMIT）』做確認檢驗，亦
    有該局九十一年二月二十七日不法藥物尿液檢定書附卷可考，是被告縱其所辯，
    伊於查獲前曾在施用第二級毒品安非他命之章金英住處不慎吸食到二手之安非他
    命，惟依前揭說明，苟非被告直接相向，存心大量吸入吸毒者所呼出之煙氣，應
    不致使其尿液因而呈安非他命陽性反應，苟被告明知章金英吸用安非他命卻仍與
    其直接相向並大量故意吸入章金英呼出之煙氣，其有施用安非他命之故意甚明，
    是被告尿液既經『免疫學分析法（TOXI-LAB）』併用『薄層層析法（EMIT）』檢
    驗確認，猶呈甲基安非他命陽性反應，參諸上開函示，足證被告確有於採尿時回
    溯九十六小時內某時，在不詳地點，施用第二級安非他命之事實，至堪認定；被
    告此部分之所辯顯無可採。
三、綜上所述，本件被告於九十一年二月六日二十一時（不含逮捕後至採尿止）採尿
    前九十六小時內，在某一不詳地點，施用第二級毒品安非他命之犯行，事證明確
    ，原審爰依毒品危害防制條例第二十條第一項及觀察勒戒處分執行條例第三條第
    一項之規定，准許檢察官之聲請，裁定被告送勒戒所觀察、勒戒，經核於法並無
    不合。被告前述抗告意旨所陳，要無可採，其執此抗告意旨，指摘原裁定不當，
    求予撤銷改判，為無理由，應予駁回。
據上論結，應依刑事訴訟法第四百十二條，裁定如主文。
中      華      民      國    九十一      年      七      月    二十四  日
                              臺灣高等法院刑事第十庭
                                  審判長法  官  溫  耀  源
                                        法  官  何  菁  莪
                                        法  官  林  銓  正
右正本證明與原本無異。
不得再抗告。
                                        書記官  陳  菊  珍
中      華      民      國    九十一      年      七      月    二十五  日
